臺灣板橋地方法院刑事判決　　　　　　 100年度訴字第1492號
公　訴　人　臺灣板橋地方法院檢察署檢察官
被　　　告　黃紘濱
　　　　　　駱智
選任辯護人　李弘仁律師
上列被告因違反毒品危害防制條例案件，經檢察官提起公訴（10
0 年度偵字第2936號），本院判決如下：
    主  文
黃紘濱轉讓第一級毒品，累犯，處有期徒刑壹年拾月；又轉讓第
一級毒品，未遂，累犯，處有期徒刑拾月，扣案附表一編號一所
示之物沒收銷燬之。應執行有期徒刑貳年陸月，扣案附表一編號
一所示之物沒收銷燬之。
駱智轉讓第一級毒品，累犯，處有期徒刑壹年貳月，扣案附表二
編號一所示之物沒收；又轉讓第一級毒品，累犯，處有期徒刑壹
年貳月，扣案附表二編號一所示之物沒收。應執行有期徒刑貳年
，扣案附表二編號一所示之物沒收之。
    事  實
一、黃紘濱前曾於民國97年間，因施用毒品案件，經臺灣臺北地
    方法院以97年度訴字第1416號分別判處有期徒刑8 月、4 月
    ，並定其應執行刑為有期徒刑11月確定，其入監服刑，嗣於
    98 年9月30日縮刑期滿執行完畢。詎猶不知悔改，其明知海
    洛因係屬毒品危害防制條例第2 條第2 項第1 款之第一級毒
    品，不得非法持有、轉讓，仍基於轉讓第一級毒品之犯意，
    分別為下列行為：
  (一)於99年8 月間某日，在其位於臺北縣三重市（現已改制為新
    北市三重區○○○路223 號3 樓之住處內，無償轉讓數量不
    詳惟淨重未逾1公克之海洛因予成年人林青美施用。
  (二)於99年9 月27日晚上7 時許，在其上開住處內，將如附表一
    編號一所示數量不詳惟淨重未逾1 公克之海洛因稀釋裝入注
    射針筒中，欲無償轉讓予林青美施用，惟尚未交付予林青美
    ，嗣於同日晚上7 時10分許，經員警持搜索票前往上址搜索
    ，並當場在桌上查獲附表一編號一所示內含稀釋海洛因之注
    射針筒1 支，且扣得黃紘濱所有供其個人施用而與本案轉讓
    第一級毒品犯行無關之附表一編號二至五所示海洛因1 小包
    、海洛因殘渣袋4 個、吸食器1 組及玻璃球吸食器1 個等物
    ，始查悉上情。
二、駱智前曾於93年間，因施用毒品案件，經臺灣基隆地方法院
    以93年度訴字第696 號判處有期徒刑8 月、4 月，並定其應
    執行刑為有期徒刑10月確定，其入監服刑，嗣於95年10月18
    日縮刑期滿執行完畢。詎猶不知悔改，其亦明知海洛因係屬
    第一級毒品，不得非法持有、轉讓，仍基於轉讓第一級毒品
    之犯意，分別為下列行為：
  (一)其於99年8 月初某日之某時，在臺北縣土城市（現已改制為
    新北市土城區○○○路與裕民路口處，無償轉讓大約0.05公
    克之海洛因給成年人林森。
  (二)其於99年9 月25日凌晨2 時許，在臺北縣土城市○○路與裕
    民路口處，無償轉讓大約0.05公克之海洛因給林森。嗣於99
    年9 月27日下午4 時30分許，經員警持搜索票執行搜索，在
    其位於臺北縣土城市○○路185 巷4 號5 樓之租屋處查獲，
    並當場扣得供其聯繫轉讓第一級毒品之附表二編號一所示之
    行動電話1 具，且扣得與本案轉讓第一級毒品犯行無關之附
    表二編號二之吸食器1 組，始查悉上情。
三、案經臺北縣（現已改制為新北市）政府警察局報請臺灣板橋
    地方法院檢察署檢察官偵查起訴。
    理  由
壹、程序部分：
一、按被告以外之人於審判外之言詞或書面陳述，除法律有規定
    者外，不得作為證據，刑事訴訟法第159 條第1 項固定有明
    文。然被告以外之人於偵查中向檢察官所為之陳述，除顯有
    不可信之情況外，得為證據；被告以外之人於審判外之陳述
    ，雖不符同法第159 條之1 至之4 之規定，而經當事人於審
    判程序同意作為證據，法院審酌該言詞陳述或書面陳述作成
    時之情況，認為適當者，亦得為證據；又當事人、代理人或
    辯護人於法院調查證據時，知有第159 條第1 項不得為證據
    之情形，而未於言詞辯論終結前聲明異議者，視為有前項之
    同意，同法第159 條之1 第2 項、第159 條之5 亦分別定有
    明文。又刑事訴訟法第159 條之5 的立法意旨在於傳聞證據
    未經當事人之反對詰問予以核實，原則上先予排除。惟若當
    事人已放棄反對詰問權，於審判程序中表明同意該等傳聞證
    據可作為證據；或於言詞辯論終結前未聲明異議，基於尊重
    當事人對傳聞證據之處分權，及證據資料愈豐富，愈有助於
    真實發見之理念，上開傳聞證據亦均得資為證據。經查：
  (一)關於證人林青美、林森於警詢中之陳述，係屬被告以外之人
    於審判外之言詞陳述，依刑事訴訟法第159 條之規定，屬於
    傳聞證據而不具證據能力，且因被告黃紘濱、駱智及選任辯
    護人分別於本件準備程序中已表示不同意作為本案證據使用
    （見本院卷第62、98、107 頁），是以其警詢之供述尚無證
    據能力。
  (二)關於證人林青美、林森於偵查中陳述，係經檢察官諭知證人
    有具結之義務及偽證之處罰並命朗讀結文具結擔保其證言之
    真實性後，以證人身份，於檢察官面前完整、連續陳述其親
    身經歷，且查無證據顯示係遭受強暴、脅迫、詐欺、利誘等
    外力干擾情形，或在影響其心理狀況致妨礙其自由陳述等顯
    不可信之情況，而被告黃紘濱、駱智及選任辯護人復未能提
    出上開證人在偵查中所述有何其他顯不可信之情況，引用上
    開證人林青美、林森於檢察官面前所為陳述作為證據應屬適
    當，依刑事訴訟法第159 條之1 第2 項之規定，應具證據能
    力。
二、次按刑事訴訟法基於證據裁判主義及嚴格證明法則，明定得
    以作為認定犯罪事實存否之依據者，以有證據能力之證據為
    限。惟有證據能力之被告以外之人之陳述，與不具證據能力
    之該被告以外之人之陳述，彼此不符，此際提出不具證據能
    力之陳述，用來減低有證據能力之陳述之證明力即檢驗其憑
    信性，應有必要，此種作為彈劾證據使用之證據，因非據為
    認定犯罪事實存否之基礎，不受嚴格證明法則之拘束，不以
    有證據能力者為限。因此，不具證據能力之被告以外之人之
    陳述，雖不得以之直接作為認定犯罪事實存否之證據，但非
    不得以之作為彈劾證據，用來爭執或減損有證據能力之被告
    以外之人所為陳述之證明力（最高法院98年度臺上字第2079
    號判決意旨參照）。是關於證人林青美於警詢中所為之陳述
    ，就被告黃紘濱犯罪事實之證明，縱認無證據能力，亦得作
    為彈劾證據之用，用以評價證人林青美有證據能力陳述之證
    據價值，於此敘明。
三、另本件認定事實所引用之卷內其餘卷證資料（包含文書證據
    等證據），被告黃紘濱、駱智及選任辯護人於準備程序同意
    作為本案證據，且審判程序中復未於言詞辯論終結前表示異
    議，且卷內之文書證據等，亦無刑事訴訟法第159 條之4 之
    顯有不可信之情況與不得作為證據之情形，則依刑事訴訟法
    第159 條之5 之規定，本件認定事實所引用之所有文書證據
    等證據，均有證據能力，合先敘明。
貳、實體部分：
一、訊據被告黃紘濱固不否認有於上開時、地交付毒品海洛因予
    林青美之事實，惟矢口否認有何轉讓第一級毒品之犯行，並
    辯稱：第1 次係與林青美合資向「小陳」之成年人購買，第
    2 次是要請林青美沒錯，但林青美還沒有用到等詞。被告駱
    智坦承電話號碼0000000000號行動電話係伊所使用，又伊有
    於上開時間接獲陳韋銘來電聯絡交付海洛因給林森事宜，進
    而於上揭時、地交付海洛因給林森之情。經查：
  (一)有關犯罪事實一部分：
  1.就犯罪事實一(一)部分：
  (1)證人林青美於偵查中具結證述：黃紘濱於99年8 月間曾請伊
    施用過海洛因，施用的地點在黃紘濱龍門路的住處，那一次
    沒有給黃紘濱錢等語歷歷（見臺灣板橋地方法院檢察署100
    年度偵字第2936號偵查卷宗第39頁），核與其於本院審理中
    具結證稱：伊認識黃紘濱，與黃紘濱沒有過節，又於99年8
    月間，黃紘濱在龍門路之住處有免費提供海洛因給伊施用，
    但量沒有超過1 公克，大概是注射針筒2 、3 刻度的量，此
    次黃紘濱沒有跟伊收錢之情相符一致（見臺灣板橋地方法院
    檢察署100 年度偵字第2936號偵查卷宗第168 至169 頁），
    互核證人林青美於偵查及審理中歷次所證述被告黃紘濱有於
    上開時、地無償轉讓第一級毒品之情節均大致相符，若非其
    親身經驗，實難於本院審理中就相關情節仍能清楚描述，且
    證人林青美於偵查及本院審理中均係以證人身分經過具結作
    證，擔保其所言為真實等情，實無陷害被告黃紘濱刻意虛構
    事實甘冒偽證罪之理，其證詞自值採信，足認被告黃紘濱有
    於99年8 月間，在其位於新北市○○區○○路223 號3 樓之
    住處內，無償轉讓第一級毒品海洛因予林青美之情無誤。
  (2)至被告黃紘濱於本院審理中辯稱：係合資購買云云。惟衡以
    被告黃紘濱於偵查中供稱：除了99年9 月27日被警察查獲當
    天之外，之前沒有給過林青美毒品之詞（見臺灣板橋地方法
    院檢察署100 年度偵字第2936號偵查卷宗第52頁）；其於本
    院審理中先供述：99年8 月間那次是互相請來請去云云（見
    本院卷第170 背面頁），復翻異前詞改稱：99年8 月間那次
    是跟林青美合資購買才對等詞（見本院卷第171 頁），可見
    被告黃紘濱供述前後不一致，已難遽信。況倘若被告黃紘濱
    真係與證人林青美係一同出資購買，何以證人林青美於偵查
    及本院審理中對是否曾出錢一節隻字未提，甚至證述沒有交
    付金錢之情，是被告黃紘濱就此所辯，顯係推諉卸責之詞，
    不足採信。
  2.就犯罪事實一(二)部分：
  (1)雖證人林青美於偵查中具結證陳：因被告黃紘濱隔天要去執
    行，所以於99年9 月27日晚上6 、7 點，伊前往被告黃紘濱
    位於龍門路223 號之住處施用毒品，又伊係以注射針筒的方
    式施用毒品，那次並沒有給被告黃紘濱錢之情（見臺灣板橋
    地方法院檢察署100 年度偵字第2936號偵查卷宗第39頁），
    惟其於本院審理中具結證述：於99年9 月27日差不多晚上7
    點左右，被告黃紘濱將海洛因放在注射針筒裡面，進而放在
    桌上，還沒有交到伊手裡面，警察就進來，伊還沒有施打，
    又伊雖然還沒有拿到手，但因為伊施用的量就是這樣，所以
    知道被告黃紘濱提供海洛因的數量不到1 公克，大約是注射
    針筒2 、3 個小刻度的量而已等語（見本院卷第168 背面至
    170 頁），復佐以其於警詢中證述：伊本來打算施用毒品海
    洛因，毒品是要向綽號「華大力」之黃紘濱拿取，是被告黃
    紘濱要無償提供給伊施用，但剛好警方進門，就沒有施用等
    詞（見臺灣臺北地方法院檢察署99年度偵字第22411 號偵查
    卷宗第28頁），足認證人林青美確實於99年9 月27日晚上7
    時許，前往被告黃紘濱上開住處內，欲從被告黃紘濱處無償
    取得海洛因，被告黃紘濱遂將海洛因稀釋置入注射針筒之事
    實。雖證人林青美於偵查中證述：當天以注射針筒注射之方
    式施用第一級毒品等詞，然其於警詢及本院審理中則證稱：
    伊進門沒有多久，警方就進來搜索，被告黃紘濱僅將海洛因
    放在注射針筒內，還沒有交到伊手中，伊還沒有施用等語，
    可知證人林青美就是否已取得被告黃紘濱所交付之毒品海洛
    因一節有不一致之情形，惟證人林青美已證述當天係要施用
    毒品方前往被告黃紘濱住處，且被告黃紘濱當場有將稀釋海
    洛因放置在注射針筒等情之陳述均一致，是其就此節之證詞
    仍屬可信，尚不影響其證詞之憑信性。
  (2)復稽於99年9 月27日晚上7 時10分許，員警持搜索票在被告
    黃紘濱前揭住處內，當場查獲附表一編號一所示之內含稀釋
    海洛因之注射針筒1 支扣案足憑，並有搜索扣押筆錄、扣押
    物品目錄表等資料在卷可稽（見臺灣臺北地方法院檢察署99
    年度偵字第22411 號偵查卷宗第40至43頁），另徵之現場蒐
    證照片顯示注射針筒蓋有橘色蓋子且內有幾刻度之液體並放
    置在桌上之情，此有刑案現場蒐證照片2 張附卷可參（見臺
    灣臺北地方法院檢察署99年度偵字第22411 號偵查卷宗第52
    、53頁），堪認被告黃紘濱於99年9 月27日晚上7 時許，在
    其上揭住處內，將海洛因稀釋裝入附表一編號一所示之注射
    針筒中，欲無償轉讓予林青美施用，被告黃紘濱尚未交付予
    林青美，旋為員警查獲，並在桌上扣得附表一編號一所示之
    注射針筒之事實。
  (3)另佐以被告黃紘濱於偵查中供述：於99年9 月27日當天伊確
    實有要提供海洛因給林青美，但當時林青美還沒有施用，又
    當天係伊要請林青美，因為他們是朋友，沒有收錢等語不諱
    （見臺灣板橋地方法院檢察署100 年度偵字第2936號偵查卷
    宗第51至52頁）；其於本院審理中亦供述：99年9 月27日有
    要請林青美，但林青美還沒有施用之情（見本院卷第171 頁
    ），綜觀上開情詞，益徵被告黃紘濱於99年9 月27日在上址
    轉讓第一級毒品未遂之情至明。
  (二)有關犯罪事實二部分：
  1.證人林森於偵查中證述：伊認識陳韋銘，他是黃紘濱的外甥
    ，又伊有時找陳韋銘要東西時，陳韋銘要伊找駱智拿，陳韋
    銘表示駱智是他的朋友，叫伊直接去跟駱智拿等語（見100
    年度偵字第2936號偵查卷宗第75至76頁），其於本院審理中
    證稱：於99年8 月初及99年9 月25日時，伊毒癮犯了，所以
    打電話給陳韋銘，在電話中拜託陳韋銘去跟駱智要一些海洛
    因讓伊止癮且表示人已經在土城裕民路附近，這兩次駱智都
    在土城拿大約0.05公克的海洛因給伊之情（見本院卷第155
    背面至156 頁），則由證人林森之證詞可知，林森因毒癮發
    作遂撥打電話給陳韋銘，陳韋銘始撥打被告駱智電話聯絡提
    供海洛因事宜後，被告駱智確實分別於99年8 月初、99年9
    月25日，在臺北縣土城市○○路口，交付海洛因給林森之事
    實無訛。
  2.佐以被告駱智於偵查中供述：於99年8 月初、99年9 月25日
    ，在土城市○○路與裕民路口，伊有把微量的海洛因送給林
    森，大約是0.05公克，但沒有收錢，又林森是打電話給陳韋
    銘，陳韋銘再跟伊講，之後林森再打電話給陳韋銘，陳韋銘
    再叫伊拿海洛因給林森等語不諱（見臺灣臺北地方法院檢察
    署99年度偵字第22411 號偵查卷宗第69至71頁、臺灣板橋地
    方法院檢察署100 年度偵字第2936號偵查卷宗第65頁）；其
    於本院準備程序及審理中均坦承：伊於99年8 月初、99年9
    月25日有交付差不多0.05公克海洛因給林森，地點是在學府
    路與裕民路口，但是沒有收錢，當時會交付毒品係因林森正
    在提藥，林森打電話給陳韋銘，陳韋銘打電話給伊要伊救林
    森一下，伊看陳韋銘的面子上才送海洛因給林森，坦承有轉
    讓第一級毒品之情（見本院卷第97背面、157 至158 背面頁
    ），則由被告駱智之供述，顯見被告駱智有於上開時、地無
    償轉讓第一級毒品給林森一節。
  3.至公訴人雖認被告駱智就犯罪事實二(一)、(二)均係基於販賣第
    一級毒品犯意，先後各以新臺幣（下同）500 元之對價販賣
    第一級毒品海洛因與林森等情。惟被告駱智於本院審理中就
    販賣海洛因予林森部分予以否認，並表示沒有收錢，沒有販
    賣的意思等情。經查：
  (1)雖證人林森於99年9 月28日之警詢及偵查中證稱：於99年8
    月初、99年9 月25日在臺北縣土城市○○路與裕民路口，分
    別以500 元購買海洛因，又伊都是撥打0000000000之行動電
    話，該行動電話都是綽號「阿智」接聽，是跟「阿智」購買
    海洛因，錢是交給駱智云云（見臺灣臺北地方法院檢察署99
    年度偵字第22411 號偵查卷宗第37、63至64頁），其於100
    年5 月17日之偵查中另證陳：伊認識陳韋銘，又伊要找陳韋
    銘拿東西時，陳韋銘稱駱智是他朋友，叫要伊去土城市○○
    路找駱智拿海洛因，錢是交給駱智等詞（見臺灣板橋地方法
    院檢察署100 年度偵字第2936號偵查卷宗第75至76頁），然
    其於本院審理中具結證述：伊沒有跟駱智購買海洛因，於偵
    查中是作偽證，因當天係駱智先被抓，駱智又帶警察去抓伊
    ，所以一時生氣才跟員警及檢察官說是駱智販賣，另伊確實
    有撥打電話給陳韋銘，在電話中請陳韋銘去跟駱智拿一些海
    洛因讓伊止癮，駱智拿的量都是一個針筒的量，伊並沒有直
    接打電話給駱智之情（見本院卷第154 背面至156 頁），顯
    見證人林森有無交付金錢給被告駱智一節，前後不一致，實
    難遽信。
  (2)又稽證人林森於警詢及偵查中證述：都是撥打電話號碼0000
    000000之行動電話跟駱智聯絡一節，詳述於前，惟被告駱智
    於警詢中供述：電話號碼0000000000與0000000000之監聽電
    話譯文係伊與陳韋銘聯繫內容，又0000000000是伊的行動電
    話之情（見臺灣臺北地方法院檢察署99年度偵字第22411 號
    偵查卷宗第20背面、21頁），足見電話號碼0000000000之行
    動電話並非係被告駱智所持用，而是陳韋銘所使用之情，益
    徵證人林森被查獲之際，於警詢及偵查中證述係撥打駱智電
    話且與駱智購買毒品乙節，自屬有疑。
  (3)另細繹被告駱智於99年9 月27日下午4 時30分許，在臺北縣
    土城市○○路185 巷4 號5 樓之居所，為警持搜索票執行搜
    索而查獲，並當場查扣附表二編號一、二所示之物，且於警
    詢中供出綽號「二舅」之黃紘濱、綽號「阿森」之林森，警
    員於99年9 月27日晚上7 時10分許，前往臺北縣三重市○○
    路223 號3 樓執行搜索，當場查獲黃紘濱、林森等人，此有
    臺北縣政府刑事警察大隊搜索扣押筆錄、扣押物品目錄表各
    2 件在卷可稽（見臺灣臺北地方法院檢察署99年度偵字第22
    411 號偵查卷宗第41至47頁），綜觀上開情詞，足認證人林
    森遭警員查獲時，因不滿被告駱智之供述，而對被告駱智有
    販賣乙節為不實之證述可信，是被告駱智供述：林森係撥打
    電話給陳韋銘後，陳韋銘方打電話給伊，才提供林森海洛因
    解癮，並沒有收錢等語，洵非無稽。
  (4)況員警持搜索票前往被告駱智上開居所搜索時，僅查扣附表
    二所示之行動電話及吸食器，並未查獲販賣毒品常見之電子
    磅秤、分裝杓、分裝袋等物，益徵被告駱智陳稱沒有販賣之
    情，並非無據。
  (5)另本案既無證據可證被告駱智之前開行為確係為賺取差價而
    生，自亦無從認定此為販賣行為，復查無得援為認定交付毒
    品時確存有營利意圖及賺取價差行為之相關證據，且在以原
    價甚或低於原價有償轉讓毒品之情形，若未特別指明，轉讓
    人或受轉讓人以「救」或「幫忙送」敘述其等之交付毒品情
    形，並未乖離一般人所理解之中文文義，準此，本案尚無由
    單以通訊監察譯文內容、證人林森之證詞，便遽為斷定被告
    駱智有販賣第一級毒品海洛因之行為。至按所謂販賣毒品行
    為，若係行為人基於營利之目的而販入毒品者亦屬之，然本
    案既亦無其他證據可資佐證被告駱智於購入嗣後交付林森之
    海洛因前，即已有意圖賺取差價以為營利之意思，本諸罪疑
    惟輕原則，自不得如公訴人所指，對被告駱智逕論以販賣第
    一級毒品罪，而應以轉讓罪名相繩。
二、核被告黃紘濱就犯罪事實一(一)所為，係違反毒品危害防制條
    例第8 條第1 項之轉讓第一級毒品罪；其就犯罪事實一(二)所
    為，雖已著手轉讓第一級毒品行為之實施，惟未生轉讓第一
    級毒品之結果，其犯罪尚屬未遂，核其就犯罪事實一(二)，係
    犯同法第8 條第1 項、第4 項之轉讓第一級毒品未遂罪；被
    告駱智就犯罪事實二(一)、(二)所為，均係違反毒品危害防制條
    例第8 條第1 項之轉讓第一級毒品罪。又其等轉讓第一級毒
    品海洛因前後持有第一級毒品海洛因之低度行為，應為轉讓
    之高度行為所吸收，均不另論罪。公訴意旨認犯罪事實二(一)
    、(二)應依販賣第一級毒品罪處斷，尚有未洽，惟起訴之基本
    社會事實相同，爰依法變更起訴法條。被告黃紘濱、駱智所
    犯上開各罪之間，犯意各別，行為互殊，應予分論併罰之。
    公訴意旨認被告黃紘濱就犯罪事實一(二)部分所為係轉讓第一
    級毒品既遂之犯行，容有誤會，併此敘明。被告2 人前有如
    事實欄所述之犯罪科刑及執行情形，此有臺灣高等法院被告
    前案紀錄表1 份在卷可稽，其等於有期徒刑執行完畢後，5
    年以內再故意犯前開各罪，皆應依刑法第47條第1 項規定論
    以累犯，均加重其刑。被告黃紘濱就犯罪事實一(二)部分於偵
    查及本院審理中自白有轉讓海洛因給林青美僅係尚未交付即
    遭查獲，被告駱智於警詢、偵查及審判中均自白有轉讓海洛
    因給林森，依同條例第17條第2 項規定，均應減輕其刑，並
    均依法先加後減。被告黃紘濱就犯罪事實一(二)雖已著手轉讓
    第一級毒品行為之實施，惟未生轉讓第一級毒品之結果，其
    犯罪尚屬未遂，爰依刑法第25條之規定，按既遂之刑度減輕
    其刑，並就犯罪事實一(二)部分，依法先加後遞減。爰審酌被
    告黃紘濱、駱智所為犯行，危害社會治安非微，且斟酌其犯
    罪之動機、目的、手段、生活狀況、智識程度、所轉讓之海
    洛因重量尚微，其等犯後之態度等一切情狀，分別量處如主
    文所示之刑，並定其應執行之刑。
三、有關沒收部分：
  (一)扣案附表一編號一所示內含稀釋海洛因之注射針筒1 支，係
    被告黃紘濱為本件犯罪事實一(二)所用之物，業據被告黃紘濱
    於本院審理中供述明確（見本院卷第171 頁），內含稀釋微
    量第一級毒品海洛因，該稀釋之海洛因為第一級毒品，亦未
    與注射針筒析離，扣案附表一編號一所示之物，均應依毒品
    危害防制條例第18條第1 項前段規定，諭知沒收銷燬之。
  (二)至扣案附表二編號一所示之0000000000行動電話1 具（含SI
    M 卡1 張），被告駱智於本院審理中供承係其所有，並供轉
    讓毒品聯絡用（見本院卷第158 背面頁），參以行動電話之
    服務需以SIM 卡為使用介面，各該公司於出租行動電話門號
    予消費者使用時，即同時提供SIM 卡給消費者做為門號使用
    之介面，故於各該公司接受消費者申辦門號並將該門號開通
    上線時，各該公司即將SI M卡之所有權移轉於消費者，於退
    租或拆機時不需繳回，故本件前開SIM 卡應屬被告駱智所有
    甚明，承上，足認000000 0000 之行動電話1 具（含SIM 卡
    1 張）確實係被告所有，並供犯罪事實二(一)、(二)之犯罪所用
    之物，應依刑法第38條第1 項第2 款之規定宣告沒收。
  (三)末按刑分主刑及從刑，主刑如不成立，從刑即失其附麗；沒
    收為從刑之一種，自應附隨於主刑存在，故毒品危害防制條
    例第18條第1 項所謂「查獲」之第一、二級毒品，係指經有
    罪判決書事實欄認定與被告犯罪事實有關之毒品而言（最高
    法院94年度臺上字第5984號判決意旨參照）。經查：
  1.有關附表一編號二至五之物，雖係被告黃紘濱所有，然係其
    施用毒品所用之物，非供本件犯罪事實一(一)、(二)所用之物，
    業據被告黃紘濱於本院審理中供述甚詳（見本院卷第170 背
    面頁），且經本院99年度訴字第3605號判決被告黃紘濱施用
    毒品罪時已宣告沒收銷燬或沒收在案，亦無其他積極證據堪
    認與本件犯罪有何關連，爰不宣告沒收。
  2.有關附表二編號二所示之物，雖係被告駱智所有，然係其施
    用毒品所用之物，非供本件犯罪事實二(一)、(二)所用之物，業
    據被告駱智於本院審理中供述甚詳（見本院卷第157 頁），
    亦無其他積極證據堪認與本件犯罪有何關連，爰不宣告沒收
    。
據上論斷，應依刑事訴訟法第299 條第1 項前段、第300 條，毒
品危害防制條例第8 條第1 項、第4 項、第17條第2 項、第18條
第1 項前段，刑法第11條前段、第47條第1 項、第51條第5 款、
第38條第1 項第2 款，判決如主文。
本案經檢察官黃子溎到庭執行職務。
中    華    民    國   100    年    10    月    26    日
                  刑事第二庭審判長法  官  樊季康
                                  法  官  林晏鵬
                                  法  官  連雅婷
以上正本證明與原本無異
如不服本判決應於送達後10日內向本院提出上訴狀
                                  書記官  郭晉良
中    華    民    國  100     年    10    月    26    日
附表一
  ┌──┬────────┬──────┬──────┐
  │編號│    品    項    │數量或重量  │鑑定書文號  │
  ├──┼────────┼──────┼──────┤
  │一  │內含稀釋海洛因之│壹支        │            │
  │    │注射針筒        │            │            │
  ├──┼────────┼──────┼──────┤
  │二  │海洛因          │壹小包      │交通部民用航│
  │    │                │            │空局航空醫務│
  │    │                │            │中心毒品鑑定│
  │    │                │            │書（99年10月│
  │    │                │            │7 日航藥鑑字│
  │    │                │            │第0000000 號│
  │    │                │            │）          │
  ├──┼────────┼──────┼──────┤
  │三  │殘渣袋          │肆個        │            │
  ├──┼────────┼──────┼──────┤
  │四  │吸食器          │壹組        │            │
  ├──┼────────┼──────┼──────┤
  │五  │玻璃球吸食器    │壹個        │            │
  └──┴────────┴──────┴──────┘
附表二
  ┌──┬────────┬──────┐
  │ 一 │電話號碼00000000│壹具        │
  │    │41號之行動電話（│            │
  │    │內含SIM 卡壹張）│            │
  ├──┼────────┼──────┤
  │ 二 │安非他命吸食器  │壹組        │
  └──┴────────┴──────┘
附錄本案論罪科刑法條全文：
毒品危害防制條例第8條
轉讓第一級毒品者，處1 年以上7 年以下有期徒刑，得併科新臺
幣1 百萬元以下罰金。
轉讓第二級毒品者，處6 月以上5 年以下有期徒刑，得併科新臺
幣70萬元以下罰金。
轉讓第三級毒品者，處3 年以下有期徒刑，得併科新臺幣30萬元
以下罰金。
轉讓第四級毒品者，處1 年以下有期徒刑，得併科新臺幣10萬元
以下罰金。
前四項之未遂犯罰之。
轉讓毒品達一定數量者，加重其刑至二分之一，其標準由行政院
定之。